【裁判字號】    91,易,408
【裁判日期】    920402
【裁判案由】    毀損等
【裁判全文】
臺灣桃園地方法院刑事判決                          九十一年度易字第四八號
    公  訴  人  臺灣桃園地方法院檢察署檢察官
    被      告  丙○○
右列被告因毀損等案件，經檢察官提起公訴（九十年度偵字第二０五八七號），本院
判決如左：
    主  文
丙○○共同以加害生命、財產之事，恐嚇他人致生危害於安全，處拘役貳拾日，如易
科罰金，以佰元折算壹日。
    事  實
一、丙○○、乙○○（業已審結）二人於民國九十年十一月十三日下午五時許，至甲○○在桃園縣中壢市○○路○段一五四巷十七號經營之羊肉爐攤飲酒消費，於離
    去時因消費金額及乙○○與甲○○間之債務問題發生爭吵，乙○○與丙○○二人
    即基於恐嚇之犯意聯絡及行為分擔，乙○○先憤而單獨持店內之鐵條將肉攤上之
    日光燈管打破，丙○○繼而拿起攤位上之生魚片刀向林女揮舞，並恐嚇稱：「給
    她（指甲○○）死，我挺你（指乙○○）。」等語，嗣丙○○放下刀子後，乙○○復拿起該刀敲砍砧板，同時向甲○○恐嚇稱：「再來就繼續給你翻店，且如報
    警處理一樣繼續砸店」等語，均足令甲○○心生畏懼，而致生危害於安全。
二、案經甲○○訴由桃園縣警察局中壢分局報請臺灣桃園地方法院檢察署檢察官偵查
    起訴。
    理  由
一、訊據被告丙○○矢口否認涉有右揭時、地犯罪事實，辯稱：是同案被告乙○○（
    業已審結）打破告訴人店裡的日光燈，又持刀剁砧板的，其並未動刀子，也未曾
    說恐嚇的話云云。惟查：右揭時、地犯罪事實，業據告訴人甲○○於警詢中指訴
    ：「‧‧‧（乙○○）隨手拿起我店內之鐵條把肉攤上之日光燈砸毀，之後另一
    男子丙○○也隨手拿起我肉攤上之生魚片刀揮舞著，便說『給她死，我挺你』，
    說完之後他便將刀子放下，隨後換乙○○拿起刀子敲放在肉攤上的肉砧，並說『
    再來就繼續給妳翻店』，之後兩人便欲離去‧‧‧」等語，及其於本院審理中指
    訴：「‧‧‧他們二人拿我攤位上的刀子，乙○○是拿鐵條把日光燈弄壞了，我
    有看到另外一個人即丙○○拿刀子揮舞，後來他把刀子放下，乙○○又把刀子拿
    起來一直敲砧板，刀子及砧板都壞掉了」等語綦詳，並據證人即告訴人媳婦徐玉
    芬於警詢中證稱：當時其在屋內聽到外面有爭吵聲音，其開門向外看，目睹有二
    名男子（即被告二人）和告訴人在吵架，因當時天色已昏暗，其見到其中一名男
    子不知手持何武器當場將日光燈打破，而另一名男子即手持羊肉爐攤砧板上之生
    魚片刀，邊敲著砧板邊向告訴人索債，‧‧‧因越吵越兇，其便進入房間內報警
    ，因而未聽到恐嚇之言詞等語明確，並且酌審酌現場照片所示前開攤位遭毀損破
    壞之狼藉景象，並徵諸當時被告丙○○揮舞刀子及同案被告乙○○又敲東西、又
    喝酒醉等情，衡諸常情，任何人在面對以此種言詞及持刀揮舞、毀損物品威嚇等
    舉動威脅時，均會感到恐怖，而對其生命、身體或財產產生恐懼不安之心理，從
    而，告訴人指摘遭被告丙○○以前揭言詞及舉動恫嚇乙節，尚非子虛，由此足徵
    被告丙○○斯時確與同案被告乙○○一同與告訴人大聲爭吵，並由同案被告乙○○以敲破日光燈管、持生魚片刀敲打砧板、被告丙○○持刀揮舞等舉動恐嚇告訴
    人乙節，乃屬真實。被告丙○○空言否認前揭恐嚇犯行，要屬事後卸責之詞，不
    足採信。是本件事證明確，被告丙○○之前揭犯行，足堪認定，應予依法論科。
二、核被告丙○○所為係犯刑法第三百零五條之恐嚇危害安全罪。被告丙○○與同案
    被告乙○○二人間，就前開恐嚇犯行有犯意聯絡及行為分擔，應依刑法第二十八
    條規定論以共同正犯。爰審酌被告丙○○犯罪之動機、目的、素行、所受之刺激
    、手段、品行、智識程度、犯罪後所生損害及被告丙○○犯罪後之態度等一切情
    狀，量處如主文所示之刑，並諭知易科罰金之折算標準，以資懲儆。
據上論斷，應依刑事訴訟法第二百九十九條第一項前段，刑法第二十八條、第三百零
五條、第四十一條第一項前段，罰金罰鍰提高標準條例第一條前段、第二條，判決如
主文。
本案經檢察官魏雯祈到庭執行職務。
中      華      民      國      九十二    年      四      月      二    日
                                    臺灣桃園地方法院刑事第一庭
                                    審判長法  官  吳  爭  奇
                                          法  官  曾  雨  明
                                          法  官  胡  芷  瑜
右正本證明與原本無異。
如不服本判決，應於判決送達後十日內，向本院提出上訴狀。
                                          書記官  劉  晨  輝
中      華      民      國      九十二    年      四      月      七    日
附錄論罪科刑法條全文：
刑法第三百零五條
以加害生命、身體、自由、名譽、財產之事恐嚇他人，致生危害於安全者，處二年以
下有期徒刑、拘役或三百元以下罰金。


司法院資訊處製作；財團法人民間司法改革基金會備份。
